【裁判字號】    98,抗,119
【裁判日期】    980305
【裁判案由】    停止執行
【裁判全文】
臺灣高等法院臺中分院民事裁定  98年度抗字第119號
抗  告  人
即 聲請 人    丙○○
              乙○○
              甲○○
前列三人共同
送 達代收 人  周進文律師
相   對   人  丁○○
上列抗告人因與相對人間停止執行事件，對於民國98年1月16日
臺灣彰化地方法院98年度聲字第55號裁定提起抗告，本院裁定如
下：
    主  文
抗告駁回。
抗告程序費用由抗告人連帶負擔。
    理  由
一、按有回復原狀之聲請，或提起再審或異議之訴，或對於和解
    為繼續審判之請求，或提起宣告調解無效之訴、撤銷調解之
    訴，或對於許可強制執行之裁定提起抗告時，法院因必要情
    形或依聲請定相當並確實之擔保，得為停止強制執行之裁定
    ，強制執行法第18條第2項定有明文。又按法院依強制執行
    法第十八條第二項定擔保金額而准許停止強制執行之裁定者
    ，該項擔保係備供債權人因停止執行所受損害之賠償，其數
    額應依標的物停止執行後，債權人未能即時受償或利用該標
    的物所受之損害額，或其因另供擔保強制執行所受之損害額
    定之，非以標的物之價值或其債權額為依據（最高法院86年
    度台抗字第442號裁判參照）
二、本件抗告人等以渠等已於民國（下同）98年1月14日向原法
    院提起債務人異議之訴為理由，聲請裁定停止原法院97年度
    執字第43102號清償票款強制執行事件之強制執行（下簡稱
    系爭執行案件）。本院調取該執行卷宗及該院98年度訴字第
    64號債務人異議之訴事件（下簡稱系爭異議案件）卷宗影本
    後審究結果，認為抗告人停止執行之聲請，為有理由，應予
    准許。
三、次查有關擔保金額部分，查系爭執行案件之相對人執行債權
    額為新臺幣（下同）12,170,000元，亦有該系爭執行案件卷
    可按，揆諸首開說明，應以相對人未能即時受償所受之損害
    額定之，申言之，應以系爭執行案件停止執行期間而無法全
    部清償所受損害，作為計算標準，即相當於該期間內之法定
    遲延利息之損害。查由於系爭異議案件尚未確定，本院認以
    該訴訟至三審確定之時間，依各級法院辦案期限實施要點所
    規定各審級辦案期限（即第一審1年4個月，第二審2年，第
    三審1年）估計為4年4月，並以法定週年利率5%計算，認聲
    請人所提供擔保金額應以2,636,833元（計算式：12,170,00
    05％52/12＝2,636,833，元以下四捨五入）為適當。是
    原裁定以該金額作為系爭執行案件停止執行之擔保金，於法
    並無不合。
四、抗告意旨雖謂：系爭執行案件查封抗告人財產早已超過相對
    人之執行債權額，是相對人並無因系爭執行案件之停止而受
    有損害，且原裁定之擔保金額過高云云。查系爭執行案件查
    封之財產是否超過執行債權額，乃是否有過度查封問題，核
    與
    本件擔保金無關，是抗告人之抗辯，顯無理由。綜上，抗告
    意旨指摘原裁定不當，求予廢棄改判，為無理由，應予駁回
    。
五、據上論結，本件抗告為無理由，應依強制執行法第三十條之
    一，民事訴訟法第四百九十五條之一、第四百四十九條第一
    項、第七十八條、第八十五條第二項，裁定如主文。
中    華    民    國    98    年    3     月    5     日
          民事第七庭    審判長法  官  童 有 德
                              法  官  曾 謀 貴
                              法  官  陳 繼 先
以上正本係照原本作成。
再為抗告應以適用法規顯有錯誤為理由。
如提起再抗告者應於裁定送達後十日內向本院提出抗告理由狀（
須按照他造人數附具繕本）並繳納抗告裁判費新臺幣壹仟元，同
時委任律師或具有律師資格。
                              書記官  陳 三 軫
中    華    民    國    98    年    3     月    5     日
                                                      Ｖ


司法院資訊處製作；財團法人民間司法改革基金會備份。
